臺灣桃園地方法院民事判決             100年度訴字第1530號
原      告  A女       真實.
兼  法  定 
代  理  人  吳○○    真實姓.
            高○○    真實姓.
被      告  劉順輝  
訴訟代理人  邱玉玲  
上列當事人間損害賠償事件，原告就本院100 年度侵訴字第24號
妨害性自主等刑事案件提起附帶民事訴訟（100 年度侵附民字第
3 號），經本院刑事庭於民國100 年8 月23日裁定移送前來，本
院於民國100 年12月21日言詞辯論終結，判決如下：
    主  文
被告應給付原告A 女新臺幣參拾萬元，及自民國一百年四月十四
日起至清償日止，按週年利率百分之五計算之利息。
被告應給付原告吳○○新臺幣壹拾伍萬元，及自民國一百年四月
十四日起至清償日止，按週年利率百分之五計算之利息。
被告應給付原告高○○新臺幣壹拾伍萬元，及自民國一百年四月
十四日起至清償日止，按週年利率百分之五計算之利息。
原告其餘之訴駁回。
訴訟費用由被告負擔百分之二十四，餘由原告負擔。
原告A 女勝訴部分得假執行。但被告如以新臺幣參拾萬元為原告
A女 預供擔保，得免為假執行。
原告吳○○勝訴部分得假執行。但被告如以新臺幣壹拾伍萬元為
原告吳○○預供擔保，得免為假執行。
原告高○○勝訴部分得假執行。但被告如以新臺幣壹拾伍萬元為
原告高○○預供擔保，得免為假執行。
原告其餘假執行之聲請駁回。
    事  實  及  理  由
壹、程序部分
    按刑法第221 條至第229 條、第332 條第2 項第2 款、第33
    4 條第2 款、第348 條第2 項第1 款及其特別法之罪，為性
    侵害犯罪防治法所稱之性侵害犯罪。又行政機關、司法機關
    及軍法機關所製作必須公示之文書，不得揭露被害人之姓名
    、出生年月日、住居所及其他足資識別被害人身份之資訊，
    性侵害犯罪防治法第2 條第1 項、第12條第2 項分別定有明
    文。本件原告為刑法第227 條第2 項性侵害犯罪之被害人，
    依上開規定，本院自不得揭露其真實姓名及住所等足以識別
    其身份之資訊，爰將本件原告及其法定代理人分別以原告Ａ
    女、原告吳○○、原告高○○（真實姓名年籍均詳卷）代之
    ，合先敘明。
貳、實體部分
一、原告主張：
  (一)被告自民國97年間起至99年9 月25日止，擔任原告A 女之英
    文家教老師，見原告A 女稚幼單純可欺，竟基於強制猥褻之
    犯意，自99年2 月起至99年9 月25日止期間內，利用每週六
    早上在桃園市○○○街24巷2 號住處為原告A 女授課之機會
    ，以要幫原告A 女按摩為由，騙使年幼不諳性事而無同意性
    行為意思能力之原告A 女脫下內褲後，再以手指撫摸原告A
    女陰部而猥褻之。嗣原告A 女於99年10月1 日在學校聆聽性
    教育演講，始知悉自己遭性侵害，而將上情告知其母原告吳
    ○○。被告因上開強制猥褻原告A 女之事實，業經檢察官提
    訴，並經本院刑事一審判決被告對於未滿14歲之女子為猥褻
    之行為罪成立，並科處有期徒刑在案。
  (二)原告A 女自知悉被告對其所為係性侵害後，迄今身心仍無法
    平復，初期每每惡夢連連，不斷喊「不要碰我、不要碰我」
    ；只要一提到與本案相關情事即會哭泣，目前仍持續接受心
    裡諮商中，其精神創痛至鉅。另原告吳○○為原告A 女之母
    ，知悉平日信任之家教老師被告竟泯滅人性猥褻原告A 女後
    ，至感痛心常會不自覺的流淚哭泣，精神恍惚無法專心工作
    及安穩睡覺，情緒變得焦慮、不安。A 女之父原告高○○亦
    感壓力沉重而罹激躁性腸胃炎，兩人所承受之精神壓力及創
    痛非筆墨可形容，迄今兩人均持續接受心裡諮商中。原告爰
    依民法第184 條第1 項、第195 條侵權行為規定，請求被告
    給付精神慰撫金等語。並聲明：1.被告應給付原告A 女新台
    幣（下同）150 萬元、給付原告吳○○、高○○各50萬元，
    及均自起訴狀繕本送達翌日起至清償日止，按週年利率百分
    之5 計算之利息。2.願供擔保，請准宣告假執行。
二、被告抗辯：伊僅因原告A 女之要求幫其按摩肩膀及小腿，且
    按摩時間不超過3 分鍾，否認有性侵害A 女等語資為抗辯，
    並答辯聲明：原告之訴駁回。若受不利判決，願供擔保請准
    免予宣告假執行。
三、本院判斷
    原告主張被告於上揭時、地，利用為原告A 女授課機會，誘
    騙年幼不諳性事而無同意性行為意思能力之原告A 女脫下內
    褲後，再以手指撫摸其陰部而猥褻等情，業據其提出檢察官
    起訴書及本院刑事判決為證；原告A 女及其父母高○○、吳
    ○○依侵權行為請求精神慰撫金等語，此為被告所否認，並
    以前詞置辯。經查：
  (一)被告自97年間起至99年9 月25日止，擔任原告A 女之英文家
    教老師，原告高○○、吳○○為原告A 女之父母。被告見原
    告A 女年幼單純可欺，竟基於對於未滿14歲少女為猥褻行為
    之各別犯意，於上開期間內利用某2 個星期六上午10時至12
    時間某時在其上開住處為原告A 女補習英文之機會，以藉口
    幫A 女按摩為由，要求A 女脫下內褲後，再以手指撫摸A 女
    陰部，以此方式對其為猥褻行為2 次等情，業經台灣桃園地
    方法院檢察署檢察官以99年偵字第29074 號起訴，經本院刑
    事庭以被告對未滿14歲之女子以違反其意願方法為猥褻之行
    為，各處有期徒刑1 年10月，應執行有期徒刑3 年2 月（10
    0 年度侵訴字第24號）在案，並有檢察官起訴書及刑事判決
    在卷可稽。
  (二)原告A 女於檢察官偵查訊問時證稱，伊從小學三年級上學期
    開始至被告家中補習，每個星期六上午10點到12點補習英文
    ，被告有摸伊的身體，被告每次都是從伊的手開始幫伊按摩
    ，然後就會按到伊尿尿的地方，被告有脫下伊的內褲摸伊，
    被告摸伊尿尿的地方的時候，師母每次都不在等語（見上開
    偵卷第44頁至46頁），此與其本院刑事庭一審理中證稱：伊
    曾經在被告家補習英文，伊記得被告有在他們家的二樓或五
    樓摸伊尿尿的地方，被告將伊內、外褲脫下摸，師母因為在
    三樓所以沒有看到等語（見本院刑事侵訴字卷第27頁至28頁
    反面），互核大致相符；參以，原告A 女為89年8 月28日出
    生之幼童，於案發時為約10歲之幼童，正值懵懂稚嫩之齡，
    涉世未深，關於兩性智識經歷尚屬淺薄，且與被告又係師生
    關係，彼此間並無仇怨，此業據被告於刑事審理時供述明確
    （見本院刑事侵訴字卷第50頁反面），而原告A 女尚能於刑
    事案件偵訊、本院刑事庭審理時均明確證述被告以手摸其尿
    尿的地方等情，倘A 女非親身經歷，殊難想像甫滿10歲之幼
    童有能力憑空虛捏其詞誣指被告上開猥褻之情節，足認原告
    A 女上開陳述，應非虛構。再查，證人方旗於本院刑事庭審
    理中證稱：因伊女兒也在被告家中補習英文，是原告吳○○
    告訴伊太太原告A 女有遭被告性侵害一事，伊在99年10月4
    日晚上大約7 點左右，去被告家中向被告求證，伊跟被告一
    起坐在公園椅子上，伊向被告說A 女有向原告吳○○說生殖
    器會痛，且A 女他們學校有上性侵害的課程，所以有向原告
    吳○○說過，伊問被告這是否是事實，被告說是事實，並說
    是A 女要求被告用手去觸摸A 女的生殖器的，伊當時有問被
    告有無觸摸A 女的生殖器，伊是用「生殖器」的用語，被告
    就說他有，他做錯了。後來伊就把在公園詢問被告的事情，
    向被告太太重新說明一次，被告太太有詢問被告是否確有此
    事，被告就答確實有這件事情，他做錯了。之後被告太太情
    緒比較激動，伊就離開了。後來在被告家中，伊與原告高○
    ○、吳○○、被告及被告太太有一起討論此事，吳○○問被
    告是否有用手去觸摸A 女生殖器的情形，被告答確實有這樣
    的事情，被告並有提到是A 女主動要求的，當時被告及被告
    太太確實有下跪道歉，並且拿出20萬元出來（見本院刑事侵
    訴字卷第34頁至36頁反面）。審酌，本件被告猥褻原告A 女
    之事實經過，乃係原告A 女告知原告吳○○後，原告吳○○
    再轉知證人方旗，再由方旗先行詢問被告有無上開事實等情
    節及經過均前後相符；是原告A 女之指述與證人證言相符，
    應堪採信。此外，原告A 女因本案接受心理評估與治療初期
    時，面對此一創傷議題，只能默默流淚；在治療中期，雖可
    以簡單談論對事件看法，但回顧創傷事件仍不自主的掉淚無
    法言語，迄今共接受21次心理諮商等情，亦有心理評估與治
    療摘要報告在卷為憑（見本院卷第59之1 頁）。是被告有脫
    去原告A 女之內褲後以手撫摸其下體之方式，對A 女為猥褻
    等情，應堪採信，被告本院審理中所辯，顯屬卸責之詞，無
    足採信。
  (三)按因故意或過失，不法侵害他人之權利者，負損害賠償責任
    。故意以背於善良風俗之方法，加損害於他人者亦同；不法
    侵害他人之身體、健康、名譽、自由、信用、隱私、貞操，
    或不法侵害其他人格法益而情節重大者，被害人雖非財產上
    之損害，亦得請求賠償相當之金額。其名譽被侵害者，並得
    請求回復名譽之適當處分，民法第184 條第1 項前段、第19
    5 條第1 項定有明文。本件被告於上揭時、地，基於強制猥
    褻之犯意，違反原告A 女之意願，以手指撫摸原告A 女陰部
    對其為猥褻行為2 次，已不法侵害原告A 女之身體及貞操，
    是原告A 女請求被告賠償非財產上之損害，於法有據。再按
    ，民法第195 條第3 項並規定，第1 項之規定，於不法侵害
    他人基於父、母、子、女、或配偶關係之身分法益而情節重
    大者準用之。本件被告為上開行為時，原告A 女年僅10歲，
    尚在父母雙親緊密保護教養之中，遭被告以上開不法侵害，
    將使原告A 女身心受創，且原告高○○、吳○○本於父母對
    年幼子女保護教養之身份法益亦受有不法侵害，且情節重大
    ，故原告高○○、吳○○依民法第195 條第3 項規定，請求
    被告賠償非財產上之損害，亦屬有據。
  (四)又不法侵害他人之人格權，被害人受有非財產上損害，請求
    加害人賠償相當金額之慰撫金時，法院對於慰撫金之量定，
    應斟酌實際加害情形、所造成之影響、被害人所受精神上痛
    苦之程度、雙方之身份、地位、經濟狀況及其他各種情形，
    以核定相當之數額，有最高法院51年台上字第223 號及76年
    台上字第1908號判例意旨參照。本院審酌原告A 女係89年次
    現就讀小學，其年幼即受此不法侵害，勢將留下受創陰影，
    足以影響其日後人格健全發展；原告高○○、吳○○均現有
    薪資收入，與原告A 女間具有親子身份親密關係；吳○○97
    年度申報所得129 萬1,484 元，98年度申報所得119 萬9,54
    2 元，名下有房屋2 筆、土地4 筆；原告高○○97年度申報
    所得2 萬3403元，98年度申報所得13萬513 3 元，名下有房
    屋1 筆、土地2 筆，汽車1 部；被告97年度申報所得2,115
    元，98年度申報所得2,245 元，名下無不動產，有本院依職
    權調閱兩造財產所得調件明細表在卷可憑，斟酌兩造身份、
    地位、經濟能力與原告所受精神上痛苦等一切情狀，認原告
    A 女請求精神慰撫金之數額以30萬元適當，原告吳○○、高
    ○○請求精神慰撫金之數額各以15萬元為適當，逾此範圍之
    請求，則屬無據。
四、綜上所述，原告依侵權行為之法律關係，請求被告給付應給
    付原告A 女精神慰撫金30萬元，給付原告吳○○、高○○各
    15萬元，及均自起訴狀繕本送達翌日即100 年4 月14日起至
    清償日止，按週年利率百分之5 計算之利息為有理由，應予
    准許，其逾此範圍之請求，則屬無據，不應准許。
五、本判決所命被告給付原告之金額均未逾50萬元，依民事訴訟
    法第389 條第1 項第5 款規定，應依職權宣告假執行。又原
    告雖陳明願供擔保請求宣告假執行，惟此僅係促請本院為上
    開假執行宣告職權之發動。至原告敗訴部分，其假執行之聲
    請，已失所附麗，應予駁回。
六、本件判決基礎已臻明確，兩造其餘攻防方法及訴訟資料經本
    院審酌後，核與判決不生影響，爰不逐一論駁之必要，併此
    敘明。
七、據上論結，本件原告之訴為一部有理由，一部無理由，依民
    事訴訟法第79條、第389 條第1 項第5 款，判決如主文。
中    華    民    國    100   年    12    月    30    日
              民事第二庭    法  官  張金柱
如不服本判決，應於送達後20日內，向本院提出上訴狀。如係委
任律師提起上訴，應一併繳交上訴審裁判費。
以上正本係照原本作成。
中    華    民    國   101    年    1     月    2     日
                            書記官  葉靜瑜